臺灣臺北地方法院刑事判決　　　　　　　 96年度訴字第408號
公　訴　人　臺灣臺北地方法院檢察署檢察官
被　　　告　乙○○
　　　　　　　　　　（另案在臺灣臺北看守所執行中）
選任辯護人　羅美鈴律師
被　　　告　甲○○
　　　　　　　　　　（另案在臺灣臺北看守所執行中）
選任辯護人　陳殷朔律師
上列被告因毒品危害防制條例案件，經檢察官提起公訴（96年度
偵字第2553號、4401號），本院判決如下：
    主    文
乙○○共同販賣第一級毒品，處無期徒刑，褫奪公權終身，扣案
行動電話貳支（不包含ＳＩＭ卡）、電子磅秤壹台、微量天平壹
台、分裝袋壹佰只、帳單肆紙均沒收，未扣案之販賣毒品所得新
臺幣貳仟元沒收，如全部或一部不能沒收時，以其財產抵償之；
又販賣第一級毒品，處無期徒刑，褫奪公權終身，扣案行動電話
貳支（不包含ＳＩＭ卡）、電子磅秤壹台、微量天平壹台、分裝
袋壹佰只、帳單肆紙均沒收，未扣案之販賣毒品所得新臺幣壹仟
元沒收，如全部或一部不能沒收時，以其財產抵償之；又販賣第
一級毒品，處無期徒刑，褫奪公權終身，扣案行動電話貳支（不
包含ＳＩＭ卡）、電子磅秤壹台、微量天平壹台、分裝袋壹佰只
、帳單肆紙均沒收，未扣案之販賣毒品所得新臺幣參仟元沒收，
如全部或一部不能沒收時，以其財產抵償之；又販賣第一級毒品
，處無期徒刑，褫奪公權終身，扣案行動電話貳支（不包含ＳＩ
Ｍ卡）、電子磅秤壹台、微量天平壹台、分裝袋壹佰只、帳單肆
紙均沒收，未扣案之販賣毒品所得新臺幣參仟元沒收，如全部或
一部不能沒收時，以其財產抵償之。應執行無期徒刑，褫奪公權
終身，扣案行動電話貳支（不包含ＳＩＭ卡）、電子磅秤壹台、
微量天平壹台、分裝袋壹佰只、帳單肆紙均沒收，未扣案之販賣
毒品所得新臺幣玖仟元沒收，如全部或一部不能沒收時，以其財
產抵償之。
甲○○共同販賣第一級毒品，處無期徒刑，褫奪公權終身，扣案
行動電話貳支（不包含ＳＩＭ卡）、電子磅秤壹台、微量天平壹
台、分裝袋壹佰只、帳單肆紙均沒收，未扣案之販賣毒品所得新
臺幣貳仟元沒收，如全部或一部不能沒收時，以其財產抵償之。
    犯罪事實
一、乙○○與甲○○均明知海洛因業經公告列為毒品危害防制條
    例第二條第二項第一款所管制之第一級毒品，因具成癮性、
    濫用性及對社會危害性，不得製造、運輸、販賣，或意圖販
    賣而持有、轉讓，竟基於販賣第一級毒品之共同犯意聯絡，
    由乙○○於民國九十五年十一月間某日將其使用之0000
    000000號行動電話交付甲○○作為聯絡販賣毒品之用
    ，並出資由不知情之蘇俊廷承租臺北縣中和市○○路二十一
    號八樓之十一房屋供甲○○居住。乙○○則於九十五年十月
    底間，基於販賣第一級毒品海洛因之犯意，在臺北縣板橋市
    ○○路「亞東醫院」附近真實地址不詳之處所，陸續向真實
    姓名、年籍不詳、綽號「阿弟仔」之成年男子，以每錢（約
    三點七五公克）新臺幣（下同）二萬二千元之價格，購入第
    一級毒品海洛因數次，再由甲○○於九十五年十一月中旬間
    某日，以0000000000號行動電話與綽號「佳佳」
    之丙○○所使用之0000000000號行動電話聯繫購
    買毒品事宜，並相約在南勢角捷運站附近之「僑福房屋」外
    ，以二千元之價格將摻有第一級毒品海洛因成分之香菸四支
    賣予丙○○。然甲○○於九十五年十一月二十五日因另案違
    反毒品危害防制條例之罪入監執行，乙○○為圖繼續販毒獲
    利，乃取回前開交付甲○○使用之0000000000號
    行動電話，並於九十五年十二月五日使用該行動電話與丙○○聯繫，相約於當日十五時許在臺北縣政府警察局中和分局
    南勢角派出所旁之「僑福房屋」，將重量不詳之第一級毒品
    海洛因，以一千元之價格售予丙○○；再於九十五年十二月
    七日與丙○○相約於當日十二時許，在新店景安捷運站將重
    量不詳、摻有第一級毒品海洛因成分之香菸四支，以三千元
    之價格售予丙○○；復於九十五年十二月七日二十一時又相
    約在新店七張捷運站附近，以三千元之價格將數量不詳之第
    一級毒品海洛因販賣予丙○○。嗣於九十六年一月十日為警
    持搜索票至丙○○在臺北縣蘆洲市○○路二十六巷十九號一
    樓之住處執行搜索後，再依丙○○之供述，於同年月二十五
    日上午十二時三十分許，持搜索票至乙○○位於臺北縣新店
    市○○路六十七號三樓之住處執行搜索，當場扣得乙○○所
    有之行動電話二隻（內含0000000000號、000
    0000000號ＳＩＭ卡各一張），以及用以分裝第一級
    毒品海洛因之電子秤一台、微量天平一台、分裝袋一包（內
    含一百個小分裝袋），與帳單四張及海洛因製成壓模器一組
    ，始查獲上情。
二、案經臺北市政府警察局刑事警察大隊報請臺灣臺北地方法院
    檢察署檢察官偵查起訴。
    理    由
一、訊據被告乙○○與甲○○雖均坦承曾由被告甲○○於九十五
    年十一月二十五日入監服刑前，使用被告乙○○所交付之0
    000000000號行動電話，並居住在由被告乙○○出
    資承租之臺北縣中和市○○路二十一號八樓之十一房屋等事
    實，惟均矢口否認有何販賣第一級毒品之犯行，被告乙○○
    辯稱：其認識多位綽號「佳佳」之女子，惟從未販賣毒品予
    綽號「佳佳」之女子，其所購買之毒品均供自己施用，而扣
    案之電子磅秤即是用以確認購買毒品之重量，非為販毒之用
    ，至於警訊及偵查中所為之自白，均為藥癮發作下無意識之
    陳述，不具備任意性，且與當時陳述之內容不盡相符，自不
    得作為認定被告犯罪之證據云云；而被告甲○○則以伊已於
    九十五年十一月入監服刑，不可能與被告乙○○共同販賣第
    一級毒品海洛因，又證人丙○○於審判外之陳述不具備證據
    能力，依法不得作為認定被告犯罪之證據云云。
二、經查被告乙○○於九十六年一月二十五日十六時二十分開始
    接受臺北市政府警察局刑事警察大隊員警之訊問，其問答之
    情形經本院勘驗如下，有被告及檢察官均同意由本院製作之
    勘驗筆錄一份在卷可稽（本院卷第一一八頁至第一二七頁）
    ：
  (一)「問：0000000000號與0000000000號
    兩線電話你已使用多久？使用期間有否借或提供他人使用？
    答：用差不多半年。問：有借人嗎？還是提供別人使用嗎？
    答：有借甲○○用一陣子。問：哪時候？大概哪時候？答：
    在那個…十一月左右。問：十一月？兩支都有借還是一支？
    答：一支。問：借哪一支你要講清楚？答：0000000
    000。問：0000000000號我於…幾月？幾年幾
    月？答：八十五年十一月…。問：哪有八十五年，九十五吧
    ？答：九十五啦，九十五年十一月。問：借他多久？答：借
    他差不多一個月。問：九十五年十一月份…借…什麼名字？
    答：甲○○。問：言午許喔？答：嗯。問：雙人徐吧？答：
    是。問：有借甲○○使用是吧？答：對。問：使用約多久？
    答：一個月。問：一個月後就還你了嘛？答：沒有，他被人
    抓去。問：這個門號你還有在用嗎？答：有啊。」
  (二)「問：是否提供或租屋給蘇俊廷、甲○○居住？租在何處？
    答：租在中和那裡…那邊是甲○○自己租的啊。問：你自己
    講自己講，快點，我問你：是否提供或租屋給蘇俊廷、甲○○居住？租在何處？答：在中和…在中和中正路。問：中和
    中正路二十一號八樓之十一？答：對啊。問：那個是哪裡？
    答：那…那也是甲○○他自己去租的啊。問：在台北縣中和
    市○○路二十一號八樓之十一，是甲○○自己租的？答：嗯
    ，對。問：跟你沒關係？答：他有跟我借錢啦。問：他跟你
    借錢租的就對了？答：對。問：借錢租的，喔？答：嗯。問
    ：但是警方問甲○○的時候，甲○○說那個地點是你租給蘇
    俊廷住的，你怎麼解釋？是租給蘇俊廷住的，他認識你一起
    去住的，你怎麼解釋？經警方訊問甲○○啦，供稱啦，中和
    市○○路二十一號八樓之十一，是你租給蘇俊廷住的，他順
    便去住的啦，你有什麼意見？你作何解釋啦？答：那我就不
    知道要說什麼了，真的。問：你說那我就不知道該怎麼說，
    這樣喔？答：對啊。問：經警方訊問甲○○啦，他供稱啦，
    上面這個住址，是你租給蘇俊廷住，他順便一起去住的，你
    作何解釋？他因認識你也順便居住該址啦，你作何解釋？答
    ：正確就是我剛才說的那樣子。問：不是，你再講一下嘛，
    怎麼樣？答：就是那個甲○○去租的，然後有向我借錢去租
    這樣。問：甲○○向我借錢去租就對了？答：嗯。」
  (三)「問：警方於九十六年一月十日十七時五十分，持臺灣板橋
    地方法院搜索票在台北縣蘆洲市○○路一大陸女子丙○○住
    處，查扣丙○○於民國九十五年九月一日起至九十六年一月
    十日間使用之0000000000號與00000000
    00號二線電話ＳＩＭ卡，丙○○於警訊筆錄供稱並指證，
    曾於一個月前的某日中午二點，大概就九十五年十二月十日
    ，撥打你使用之0000000000號、0000000
    000號電話，向你在新店七張捷運站外，購買加有海洛因
    的香煙四支，購買金額為新臺幣二千元，你作何解釋？答：
    她有拿去，但是她沒…錢都欠著啊，沒給我錢啊。問：你有
    賣給她，不過她錢欠你就對了？答：嗯。等於說是送她的而
    已。問：你說你有賣她，不過她錢沒給你就對了？答：對啊
    。等於是我送她吃的。問：她都沒拿錢給你？答：沒有啊。
    問：就是我有賣給她，但是…。答：我有拿給她，但是她沒
    拿錢給我。問：拿給她什麼？答：那個…四支海洛因…摻有
    海洛因的香煙啊。問：也就是說，我有拿給她加有海洛因的
    香煙四支，但她都沒有把錢拿給我是不是？答：對啦。」
  (四)「問：另魏女亦供稱於兩個月（約於九十五年十一月十日）
    前的下午二點向甲○○綽號（三七二）的男子購買新臺幣二
    千元的毒品海洛因，在中和南勢角捷運站外交貨，購得四支
    加有海洛因毒品之香煙，甲○○告訴丙○○，所販賣之毒品
    是老闆（小陳）的（經指認後確認小陳是乙○○，是你嘛）
    ，甲○○說要用現金購買毒品，不能欠錢，你又作何解釋？
    答：這我不知道，我又不知道，他沒有跟我講啊。問：甲○○稱老闆小陳說... 你作何解釋？答：他沒有跟我說過啊。
    問：他是誰？答：甲○○啊。問：甲○○沒跟我說過？答：
    嗯。問：沒有，甲○○是跟丙○○說，甲○○拿毒品給丙○○嘛，他說丙○○要欠著，甲○○說這毒品就是你的，你說
    不能欠錢啊。這樣你知道意思嗎？答：我知道。問：你怎麼
    解釋啦？答：我不曾聽過這件事情啊。問：你說你沒怎樣？
    答：我不知道這件事情啊。問：我不知道？答：嗯。問：你
    共販賣或提供幾次毒品給丙○○（綽號佳佳）之女子？懂不
    懂意思？你共販賣幾次海洛因毒品給綽號佳佳，本名丙○○
    之女子啦？答：約五、六次吧。問：五、六次喔？答：嗯。
    問：地點、時間為何？先說幾次，五、六次是吧？答：嗯。
    問：販賣的地點、時間、價錢為何？答：時間、地點忘記了
    啦。問：都大約在哪裡？答：大約都是在那個捷運站附近。
    問：哪裡的捷運站？答：七張捷運站。問：價錢？答：價錢
    都一千塊至三千塊左右。問：我賣她五、六次？答：嗯。問
    ：新店市的七張捷運站喔？答：嗯。問：七張捷運站附近？
    答：對。問：最近一次是何時？答：一樣啊。問：每次多少
    錢？答：一千至三千不等。問：最後一次是何時記得嗎？最
    近一次啦？答：最近一次…時間忘記了。」
  (五)「問：綽號佳佳喔，你賣給的那個佳佳，跟你帳冊記的是不
    是同一個人？答：是啊。問：你所供稱綽號之佳佳丙○○之
    女子與查扣帳冊中所記載佳佳之人是否同一人？答：是啊。
    問：另你稱未提供毒品給甲○○（綽號：大胖、三七二）販
    賣給丙○○，今警方提供監察你所使用之00000000
    00號電話譯文，有關你與大胖之通話內容如下：一、九十
    五年十一月十四日十二時四十二分三十四秒，綽號阿平男子
    打給你使用之0000000000號電話，問你綽號大胖
    的電話，你說是0000000000號電話，是我以前那
    一支。二、九十五年十一月十四日十八時三十分三十九秒，
    大胖以0000000000號電話告訴你使用之0000
    000000號電話，說人家要一半，但不夠。三、九十五
    年十一月十四日十八時三十一分五十四秒，大胖以0000
    000000號電話告訴你使用之0000000000號
    電話，提醒你不要拿錯東西，你說一個小時到。四、九十五
    年十一月十五日零時四十八分二十五秒，你以000000
    0000號電話打給大胖使用之0000000000號電
    話，大胖問你那包也不到一錢啊，哪有多？你說你不是要半
    個而已，那包實的應有三點三。大胖說我有寫起來，錢你明
    天過來我再給你。五、九十五年十一月十一日零時八分五十
    四秒，大胖以0000000000號電話告訴你使用之0
    000000000號電話，要你去拿錢。六、九十五年十
    一月十一日三時五十一分二十一秒，你以00000000
    00號電話打給大胖使用之0000000000號電話，
    你說你到了。以上監察譯文內容你作何解釋？就是說你有提
    供給大胖啦，最重要就是大胖有說，我東西賣了你來拿錢啦
    ，你作何解釋啊？答：（註：聽不清楚）問：你要說啊？答
    ：…（聽不清楚）問：你大聲一點啊？有沒有這些事情？答
    ：有啊，有啊，有這些事情啦。有這些事情，他錢都沒給我
    。問：有這些事，再來呢？答：大胖錢都沒拿給我啊。問：
    大胖是誰？答：甲○○。問：有這些事情啦，但是大胖，就
    是甲○○都沒把錢給你嘛？答：對。」
  (六)被告乙○○雖辯稱接受警察訊問時藥癮發作，於無意識下始
    為該等陳述，其內容均非真實云云，惟由上開警訊筆錄內容
    可知，被告乙○○對於電話使用之狀況，以及販賣毒品予證
    人丙○○之時間、地點、價格、數量，均供述甚詳，再經提
    示監聽譯文之內容，亦確認確實有此通話內容，並無任何意
    識不清之情形。且被告乙○○如確因藥癮發作而無法正常陳
    述，大可於警訊時表明此等事由而拒絕接受訊問，然依前揭
    本院勘驗錄音帶之內容，被告乙○○從未表明自己藥癮發作
    而無法陳述，亦未以此為由拒絕接受訊問，是其是否確因毒
    癮發作，實屬有疑。況且被告乙○○於警訊完畢之後立即至
    臺灣臺北地方法院檢察署接受檢察官之訊問，亦明確供述與
    前開警訊相同之內容，而經檢察官訊問於警訊時之精神狀況
    如何、是否出於自由意識陳述，則答稱精神狀況良好，在警
    訊中之陳述均出於自由意志下所為，此有訊問筆錄一份可稽
    （九十六年度偵字第二五五三號偵查卷第七十二頁至第七十
    四頁）。再以被告乙○○於警訊中供稱最後一次吸毒約在兩
    個禮拜之前即九十六年一月十二日晚間七時許（上開偵查卷
    第十一頁），而經本院訊問時，回稱藥癮發作要三天才會退
    等語（本院卷第二十四頁），則被告乙○○於九十六年一月
    二十五日接受訊問時，距離其最後一次施用毒品之時間已近
    兩個禮拜，顯無可能仍處於藥癮發作之階段，是被告乙○○
    辯稱其藥癮發作而於無意識下始自白犯罪云云，毫無所據，
    難以採信，本院自得採為認定被告犯罪之證據。
三、證人丙○○於警訊時證稱：「…於兩個月前的下午兩點向甲○○（綽號三七二）的男子購買新臺幣二千元的毒品海洛因
    ，購得四支加有海洛因毒品之香菸，在中和市南勢角捷運站
    外交貨，甲○○的電話為0000000000號。又於約
    一個月前的某日中午二點在新店七張捷運站外向綽號小陳的
    男子購買加有海洛因的香菸四支，購買金額為新臺幣二千元
    ，小陳的聯絡電話為0000000000號、00000
    00000號」、「（問：甲○○使用的00000000
    00號電話為何與小陳的電話同號，同為00000000
    00號？）因為小陳是甲○○的老闆，是甲○○自己講的。
    （問：甲○○告訴妳小陳是他的什麼樣的老闆？為何？）販
    賣毒品的老闆，甲○○說毒品是小陳的，要用現金購買毒品
    不能欠錢」、「（問：甲○○是本名嗎？妳為何知道甲○○
    是本名？）是，因為甲○○在開計程車，計程車上有他的名
    字，我又稱甲○○是三七二」等語。且於警察所提供之六張
    照片中，明確指認出被告甲○○，並於另外六張照片中，指
    認被告乙○○即為其所稱販賣毒品、綽號「小陳」之男子。
    此有警訊筆錄一份及臺北市政府警察局刑事警察大隊指認犯
    罪嫌疑人紀錄表與指認照片在卷可參（上開偵查卷第二十八
    頁至第三十八頁）。而證人丙○○雖經檢察官聲請傳喚為證
    人，然其為大陸地區人士，已於九十六年二月二日經金門遣
    返大陸地區，此有法務部入出境資訊連結作業查詢單一紙可
    證（本院卷第一○九頁），以致本院無法傳喚到庭。惟查證
    人丙○○係於九十六年一月十日十七時許，經警持搜索票搜
    索臺北縣蘆洲市○○路二十六巷十九號一樓之後，於同日晚
    間八時許立即接受警察之訊問，其於訊問中表明知悉自己於
    訴訟上所享有之權利，並同意接受夜間訊問，且於受訊問時
    明確供出購買毒品之時間、地點、價格與數量，而其購買毒
    品之時間，距離接受訊問之日約二個月，尚非長久，應無記
    憶錯誤之風險；況且證人丙○○自陳與被告乙○○及甲○○
    均無仇恨，應無設詞誣陷之理；再以證人丙○○為大陸地區
    人士，其為警搜索查獲施用毒品時，為避免因犯罪而遭受遣
    返，理當趨吉避凶，極力否認自己之犯行，斷無捏造購買毒
    品之情節而使自己陷於犯罪之中，則證人丙○○於警訊中詳
    述其購買毒品之經過，應非虛妄，否則證人丙○○豈非提高
    自己遭受遣返之風險，顯與事理有違，其陳述之真實性更屬
    無疑。至於證人丙○○指認被告乙○○與甲○○之照片，其
    圖像清晰，且提供六張照片指認，並非單一指認之情形，應
    無指認錯誤之可能。是依證人丙○○接受訊問時之外部附隨
    條件與環境，並斟酌其主觀因素，應無知覺、記憶及敘述上
    錯誤之風險，應足以擔保其陳述之真實性，而具有可信之特
    別情況。從而，證人丙○○傳喚不到，然其於警訊時之陳述
    具有可信之特別情況，且為證明本案被告二人犯罪事實之存
    否所必要，依刑事訴訟法第一百五十九條之三第三款規定，
    得為證據。
四、而被告甲○○經以證人身分詰問時，證稱友人稱其綽號為「
    大胖」（台語），另因駕駛計程車之車號為三七二號，故亦
    有人稱其為「三七二」等語，而被告乙○○經以證人身分詰
    問時，則證稱被告甲○○稱其為「兄仔」（台語）等語（本
    院卷第九十二頁反面、第九十六頁）；而其二人亦不否認被
    告乙○○曾將0000000000號行動電話交付被告甲○○使用，並於被告甲○○入監服刑後取回自用，且依卷附
    九十五年十一月十四日十二時四十二分三十四秒之通訊監察
    譯文內容，被告乙○○亦告知通話對象，已將其前先所使用
    之0000000000號行動電話交付綽號「大胖」之男
    子使用，有臺灣臺北地方法院檢察署九十五年十月三十一日
    九十五年北檢大玉聲監（續）字第○○一五一九號、九十五
    年十一月二十九日九十五年北檢大玉聲監（續）字第○○一
    六八○號通訊監察書及通訊監察譯文可參（九十六年度偵字
    第四四○一號偵查卷第四十頁至第四十六頁）。再以證人丙○○曾於九十五年十二月五日十五時三十九分五十九秒撥打
    0000000000號行動電話，其對話內容略以（代號
    Ａ為證人丙○○，代號Ｂ為被告乙○○）：「Ａ：喂，請問
    一下這不是三七二的電話嗎？Ｂ：是。Ａ：他人呢？Ｂ：他
    有事情。Ａ：他有事情他電話給你用了是？Ｂ：要出貨也從
    我這裡。Ａ：啊。Ｂ：要出也從我這裡。Ａ：那他人呢？Ｂ
    ：上個星期他去進修了」，此亦有上開通訊監察書與通訊監
    察譯文可查。參酌被告甲○○於九十五年十一月二十五日入
    監服刑，有臺灣高等法院被告前案紀錄表可按，則被告乙○○於九十五年十二月五日所為通話內容指稱「上個星期他去
    進修了」等情，當係指被告甲○○入監服刑之事，是此通話
    內容，核與證人丙○○證述被告二人先後使用同一行動電話
    門號之情節相符，更足徵其所證述之情節可採。是依證人丙○○證述之情節，以及前開通訊監察譯文內容，足認被告乙○○有透過被告甲○○販賣第一級毒品海洛因予證人丙○○
    之事實。
五、再查：
  (一)被告乙○○於九十五年十二月五日十五時三十九分五十九秒
    與證人丙○○有關購買毒品之通話內容如下（代號Ａ為證人
    丙○○，代號Ｂ為被告乙○○）：「Ａ：那現在怎麼拿？Ｂ
    ：也從我這裡。Ａ：你在板橋？Ｂ：我在中和。Ａ：我也在
    中和。Ｂ：我在南興路（南勢角）。Ａ：那要拿多少錢？Ｂ
    ：看妳要拿多少？Ａ：四分之一多少錢？Ｂ：六千、六千五
    。Ａ：六千、六千五？Ｂ：嗯。Ａ：有多重？Ｂ：零點九。
    Ａ：零點九？Ｂ：嗯。Ａ：四分之一的一半？Ｂ：三千。Ａ
    ：東西好不好？Ｂ：很好。Ａ：但我只剩一千。Ｂ：嗯。Ａ
    ：那你幫我送過來。Ｂ：我在忙。Ａ：那你在哪裡？Ｂ：南
    勢角派出所旁邊這裡。Ａ：一千能拿多少？Ｂ：一千有一千
    的東西。Ａ：那在哪裡等？Ｂ：派出所隔壁那一棟。Ａ：我
    到再打你電話。Ｂ：嗯。」嗣於同日十五時五十一分五十一
    秒，證人丙○○再撥打被告乙○○所使用之0000000
    000號行動電話確認取貨地點，對話內容如下：「Ａ：喂
    。Ｂ：嗯。Ａ：你說在派出所門口是吧？Ｂ：旁邊啦，門口
    幹嘛。Ａ：派出所旁邊？Ｂ：嗯。Ａ：想拿三千，先給你一
    千，黃金戒子放你那邊。Ｂ：那就先拿一千試看看。Ａ：嗯
    ，那要多久？Ｂ：十分，妳到派出所旁的僑福房屋等。Ａ：
    好」。
  (二)而證人丙○○又於九十五年十二月七日十一時八分五十一秒
    撥打被告乙○○所使用之0000000000號行動電話
    ，對話內容如下：「Ａ：喂。Ｂ：嗯。Ａ：我佳佳啦，怎麼
    稱呼你都沒問。Ｂ：我老陳啦。Ａ：老陳？Ｂ：嗯。Ａ：那
    你現在在哪裡？Ｂ：在新店。Ａ：那你能不能送到中和來？
    Ｂ：那妳要多少？Ａ：三千。Ｂ：這樣子喔，可以啊，等一
    下。Ａ：大概多久會到？Ｂ：你在哪裡？Ａ：景安捷運站，
    你大概多久會到。Ｂ：大約一個小時。Ａ：跟那天的一樣。
    Ｂ：一樣的啊。Ａ：東西有一樣是吧？Ｂ：一定一樣的啊。
    Ａ：好，那我等你。Ｂ：好。」其後於同日十二時十二分三
    十五秒，證人丙○○再撥打被告乙○○之電話，對話內容如
    下：「Ｂ：喂喂喂。Ａ：你到了沒有？Ｂ：剛出門而已。Ａ
    ：啊？Ｂ：剛出發而已。Ａ：聽不見。Ｂ：我剛出發。Ａ：
    多久會到？Ｂ：二十分鐘。Ａ：好，我在捷運站等你。」
  (三)證人丙○○復於九十五年十二月七日二十時二十八分十一秒
    撥打被告乙○○所使用之0000000000號行動電話
    ，其對話內容如下：「Ａ：喂。Ｂ：嗯。Ａ：喂，小陳哦？
    Ｂ：嗯。Ａ：在家？Ｂ：我在新店。Ａ：又在新店。Ｂ：我
    剛回來而已。Ａ：剛回來？Ｂ：嗯。Ａ：剛回到新店哦？Ｂ
    ：嗯。Ａ：現在能不能幫我送到中和來？Ｂ：我剛回新店。
    Ａ：在新店哪裡？Ｂ：新店寶橋路。Ａ：你那裡有沒有靠近
    捷運站？Ｂ：有啊。Ａ：哪個捷運站？Ｂ：新店線捷運站。
    Ａ：啊？Ｂ：新店線捷運站。Ａ：新店線捷運站？Ｂ：嗯。
    Ａ：啊你在捷運站等好不好？我坐捷運過去。Ｂ：好啊，妳
    坐捷運，走出來五分鐘就到了。Ａ：你來捷運站，我直接拿
    給你。Ｂ：妳說什麼？Ａ：你來捷運站，我就不要出捷運站
    了。Ｂ：好啦，好啦，在七張站。Ａ：啊？Ｂ：七張啦。Ａ
    ：什麼七張？Ｂ：站名叫七張。Ａ：七張犛是吧？Ｂ：七張
    。Ａ：哦，四一算七張？Ｂ：哦，妳真是，你是頭殼壞了。
    Ａ：我不知道你什麼？Ｂ：我說站名叫七張。Ａ：有叫七張
    站的喔？Ｂ：什麼四一、七張，妳真是。Ａ：我以為你說那
    個的價錢，我到七張站。Ｂ：嗯。Ａ：我到七張站再打給你
    。Ｂ：好啦。Ａ：要跟下午一樣的。Ｂ：妳不是要拿多一點
    ？Ａ：不行，要明天，我現在只剩三千元。Ｂ：好啦，好啦
    。」其後證人丙○○抵達七張捷運站，又於同日二十一時五
    分四十四秒撥打電話與被告乙○○聯繫取貨地點：「Ａ：喂
    。Ｂ：喂。Ａ：麥當勞左轉呢？Ｂ：左轉一直走，妳會看到
    右手邊有一個停車場入口。Ａ：右手邊有一個停車場。Ｂ：
    妳看路邊的門牌寶橋路五十九號。Ａ：寶橋路有看見。Ｂ：
    五十九號。Ａ：幾號？Ｂ：五十九號。」嗣於同日二十一時
    九分五十八秒再以電話聯繫：「Ｂ：喂。Ａ哪裡啦？Ｂ：五
    十九號了啊？Ａ：對啊。Ｂ：好，妳等一下，下去了。」
  (四)上開各次通話內容，有前揭通訊監察書與通訊監察譯文可資
    參酌。而各該通訊監察內容，與被告乙○○上揭自白之內容
    ，以及證人丙○○證述情節互核之結果，就被告乙○○於九
    十五年十二月五日十五時、九十五年十二月七日十二時、九
    十五年十二月七日二十一時販賣毒品予證人丙○○等情節，
    渠等所為供述均屬一致，且參酌扣案之帳單四紙，亦確有綽
    號「佳佳」歷次購買毒品之記載（九十六年度偵字第四四○
    一號偵查卷第六十一頁至第六十二頁），被告乙○○復供述
    帳單所記載之「佳佳」即為向其購買毒品之「佳佳」（九十
    六年度偵字第二五五三號偵查卷第七十四頁），且被告乙○○居住在臺北縣新店市○○路六十七號，亦與前開相約取貨
    之地點有地緣關係。被告乙○○雖另辯稱該帳單為隨手記載
    他人欠款或集資購買毒品之內容，且係免費提供證人丙○○
    施用云云。惟扣案帳單業已明確記載「佳佳」以及金額多寡
    ，而被告乙○○對於該如何分配毒品、借錢用途為何等事項
    ，又無法提出具體之說明，是其所為辯解，自無可採。且一
    般民眾普遍認知毒品之非法交易，政府一向查禁森嚴，且重
    罰不寬貸，衡諸常情，倘非有利可圖，絕無平白甘冒被重罰
    高度風險之理，是被告乙○○辯稱免費提供證人丙○○使用
    第一級毒品海洛因，顯與常情有違，亦不可採。此外，併有
    被告乙○○所有之行動電話二隻（內含000000000
    0號、0000000000號ＳＩＭ卡各一張）、電子秤
    一台、微量天平一台、分裝袋一包（內含一百個小分裝袋）
    及帳單四張扣案可資佐證。本案事證明確，被告二人之犯行
    均堪已認定，應依法論科。
六、按海洛因為毒品危害防制條例第二條第二項第一款所規定之
    第一級毒品，核被告乙○○與甲○○販賣海洛因之行為，均
    係犯毒品危害防制條例第四條第一項之販賣第一級毒品罪。
    其等於販賣前意圖販賣而持有第一級毒品海洛因之犯行，為
    販賣之高度行為所吸收，不另論罪。被告乙○○與甲○○，
    對於九十五年十一月中旬間某日，以二千元之價格將摻有第
    一級毒品海洛因成分之香菸四支賣予證人丙○○之犯行，有
    犯意聯絡與行為分擔，為共同正犯。而被告乙○○於九十五
    年十一月中旬間某日、九十五年十二月五日十五時、九十五
    年十二月七日十二時、九十五年十二月七日二十一時所為販
    賣毒品之犯行，犯罪時間相隔數日、販賣毒品之地點、價格
    不同，顯係基於各別犯意所為，應予分論併罰。公訴意旨雖
    認被告甲○○對於九十五年十二月五日十五時、九十五年十
    二月七日十二時、九十五年十二月七日二十一時販賣毒品之
    犯行亦應與被告乙○○負共同正犯之責，然被告甲○○既已
    於九十五年十一月二十五日入監服刑，顯無在外販售毒品之
    可能，又查無其他積極證據足認被告甲○○就此三次販賣第
    一級毒品之犯行有任何犯意之聯絡，公訴人就此部分之記載
    ，核屬有誤，應予更正。爰審酌施用毒品具有成癮性，被告
    販賣毒品之後造成毒品之流通，且使施用毒品者因而染上毒
    癮，其所為對於社會治安影響甚鉅，嚴重危害國民身心健康
    ，且於本院審理中均否認犯行，被告乙○○又翻異前詞，未
    見悔意，態度不佳，被告乙○○販賣毒品次數達四次、被告
    甲○○販賣毒品一次，又其等正值壯年，不思以正途取財，
    竟販賣第一級毒品牟利，惡性非輕，並斟酌其各別分擔之犯
    罪部分行為態樣、生活狀況與智識程度等一切情狀，分別量
    處如主文所示之刑，並宣告褫奪公權終身，且就被告乙○○
    所受宣告之無期徒刑，執行其一，及就其所受宣告多數褫奪
    公權，就其中最長期間執行之，而定其應執行之刑。扣案行
    動電話二支（不包含ＳＩＭ卡）、電子秤一台、微量天平一
    台、分裝袋一包（內含一百個小分裝袋）及帳單四張，為被
    告乙○○所有供本案犯罪所用之物，應依毒品危害防制條例
    第十九條第一項規定宣告沒收，而扣案行動電話內所含00
    00000000號、0000000000號ＳＩＭ卡各
    一張，屬於提供行動電話通訊服務公司所有而交由申請人使
    用之物，非屬被告所有之物，自不得宣告沒收。至於被告歷
    次販賣第一級毒品分別所得二千元、一千元、三千元、三千
    元，合計九千元，為其因犯販賣第一級毒品罪所得之財物，
    亦應依毒品危害防制條例第十九條第一項規定沒收，如全部
    或一部不能沒收時，以其財產抵償之。另扣案之海洛因製成
    壓模器一組，其使用之功能顯與本案被告分裝第一級毒品海
    洛因之犯罪型態無涉，又無證據證明屬於被告犯罪所用之物
    ，自不得宣告沒收。
據上論斷，應依刑事訴訟法第二百九十九條第一項前段，毒品危
害防制條例第四條第一項、第十九條第一項，刑法第十一條前段
、第二十八條、第五十一條第三款、第九款、第八款、第三十七
條第一項，判決如主文。
本案經檢察官王志超到庭執行職務
中　　華　　民　　國　　96　　年　　 6　　月　　21　　日
　　　　　　　　　刑事第七庭審判長法　官　梁耀鑌
                                  法  官  許泰誠
                                  法  官  余明賢
以上正本證明與原本無異。
如不服本判決，應於判決送達後10日內，向本院提出上訴狀。
　　　　　　　　　　　　　    　　書記官　葉潔如
中　　華　　民　　國　　96　　年　　6 　　月　　21　　日
毒品危害防制條例第四條第一項
製造、運輸、販賣第一級毒品者，處死刑或無期徒刑；處無期徒
刑者，得併科新臺幣一千萬元以下罰金。
